【裁判字號】    89,上易,2180
【裁判日期】    891025
【裁判案由】    傷害
【裁判全文】
臺灣高等法院臺中分院刑事判決                  八十九年度上易字第二一八０號
    上  訴  人
    即  被  告  乙○○
右上訴人因傷害案件，不服臺灣彰化地方法院八十九年度易字第五一九號中華民國八
十九年六月二十二日第一審判決（起訴案號：臺灣彰化地方法院檢察署八十八年度偵
字第八一八七號），提起上訴，本院判決如左：
      主  文
上訴駁回。
      事  實
一、乙○○（已婚）與丙○○間因有感情糾紛，發生爭執，嗣於民國（下同）八十八
    年六月三日上午九時許，丙○○騎乘車牌號碼ＮＯＤ─三六一號機車，由彰化縣
    溪湖鎮○○路往彰化縣員林鎮方向行駛，至彰化縣溪湖鎮溪湖果菜市場附近，巧
    遇乙○○駕駛車牌號碼ＢＦ─０一六０號自小客車同向行經該處，丙○○因欲向
    乙○○索回乙○○宣稱持有之相片，並與之理論，故騎乘前揭機車緊隨在乙○○
    所駕駛車輛旁，沿途並拍打其車窗，示意乙○○停車，乙○○均置之不理，且為
    擺脫丙○○之追趕，明知楊女騎乘機車與其併行，竟於行進至彰化縣溪湖鎮○○
    路○道高速公路員林交流道北上匝道口處時，急速右轉，致使行駛在其右側車旁
    之丙○○無從閃避衝入匝道後遭乙○○所駕駛之小客車勾住，乙○○明知其駕駛
    車輛已勾住丙○○，竟基於傷害之故意，將丙○○拖行數公尺遠，致使丙○○因
    而受有左胸挫擦傷六乘六公分、左手擦傷三乘三公分、左大腿擦傷二十乘十二公
    分、三乘三公分、左小腿擦傷二十五乘十公分、左足背擦傷四乘三公分、左肩擦
    傷九乘八公分及左臀擦傷十二乘十二公分等傷害，乙○○並未停車，且加速駛上
    高速公路，經行駛在其車後之計車司機及另部車輛之人發現後加以攔阻，因而被
    報警查獲。
二、案經被害人丙○○提出告訴後，由彰化縣警察局溪湖分局報請臺灣彰化地方法院
    檢察署檢察官偵查起訴。
      理  由
一、訊據上訴人即被告乙○○矢口否認右揭犯行，辯稱：伊不知告訴人行駛在其車旁
    ，且當時係告訴人故意撞伊，製造假車禍云云。經查，告訴人自溪湖果菜市場附
    近遇見被告行經該處，即緊隨至高速公路匝道口，沿途其機車皆與被告之小貨車
    併行，並數度敲打被告車窗，示意被告停車等情，業據被害人指述甚詳。按之常
    理，自溪湖果菜市○○○○○路匝道口間，距離甚遠，交通流量頗大，其間需經
    過數個紅綠燈之號誌，且匝道口前數公尺亦有一紅綠燈之號誌，告訴人自溪湖果
    菜市○○○道口間，自有可能與被告之車輛併行，並如其所述之沿途敲打車窗示
    意被告停車。再依道路交通安全規則第一百零二條第一項第六款規定，汽車行駛
    至交岔路口，轉彎車應讓直行車先行，被告當時既係轉彎要上高速公路匝道，故
    依理應於轉彎時注意右方車旁之機車，此亦為一般駕駛人之常識，被告當時既係
    轉彎，當有自後視鏡之設備察看後方來車之情形，參以被告於警局警員訊問肇事
    經過時，亦供稱當時發現有部機車跟蹤伊，在高速公路行經環道一半時，不知何
    故被Ｃ三─七七五０號車攔下，在主線與環道間還被車上二人毆打，及依被告與
    告訴人之熟悉程度，當不可能不知機車係由告訴人所騎，顯然被告當時應知係告
    訴人之機車在其旁，其辯稱不知有機車併行乙節，要無可取。
二、又被告係於肇事後因未停車，仍急駛上高速公路，而遭行駛在其車後之民眾發現
    後予以攔阻後毆打，被告當時並有記下車牌號碼，惟未對毆打伊之人提出告訴，
    有警訊筆錄及道路交通事故調查報告表一紙在卷可稽。證人即國道高度公路警察
局第三警察隊員林分隊警員王台生亦結稱：當日接獲勤務中心通知匝道處發生車
    禍，伊至現場時，機車倒在匝道中，告訴人躺在護欄旁，旁有一計程車司機，司
    機將記載有被告駕駛之車牌號碼交予伊後離去，伊以電話通知勤務中心，事後勤
    務中心回電告知肇事司機已在員林交流道上被攔下並毆打，且被告當時對其被毆
    一事表示不願追究，故未予追查等語。再參以被告供稱告訴人當日不知伊欲行經
    該處，及告訴人全身多處受傷之情形觀之，顯然告訴人不可能係以自己生命為賭
    注，故意撞車製造假車禍，至為明灼。被告否認犯罪，所辯實有違常理，又車輛
    行進中，若撞及另部機車或有重物勾住，必有所感，亦會影響駕駛之順暢，被告
    竟辯稱不知勾住告訴人云云，無非如告訴人所述係被告明知告訴人騎機車欲與其
    理論，惟急欲擺脫告訴人，遂以此猛然轉向高速公路匝道急駛之方式，欲擺脫緊
    隨在其車旁行駛之告訴人無疑，故被告所為顯係明知並預見告訴人將因而受傷害
    ，仍執意為之，係屬以不確定之故意而犯傷害無誤。且有診斷證明書、驗傷診斷
    書各一紙附卷可稽。被告前開辯解應係其卸責之飾詞，不足遽採。事證明確，被
    告犯行洵堪認定。
三、核被告所為係犯刑法第二百七十七條第一項之傷害罪。原審以被告犯行明確，而
    適用刑法上開法條及第四十一條，罰金罰鍰提高標準條例第一條前段、第二條之
    規定，並審酌被告於車輛行進中，猛然轉彎之危險性，對告訴人所造成之傷害，
    其犯罪動機，犯後飾詞卸責，猶辯稱係遭被害人所設計，顯無悔改之意等一切情
    狀，判處有期徒刑陸月，並諭知易科罰金之折算標準，以佰元折算壹日。其認
    事用法，洵無違誤，量刑亦屬允當適中。被告否認犯罪，上訴指摘原審判決不當
    ，顯無理由，應予駁回。
四、據上論斷，應依刑事訴訟法第三百六十八條，判決如主文。
五、本案經檢察官甲○○到庭執行職務。
中      華      民      國    八十九    年      十      月    二十五    日
                            臺灣高等法院臺中分院刑事第八庭
                                  審判長法  官  羅  得  村
                                        法  官  劉  榮  服
                                        法  官  古  金  男
右正本證明與原本無異。
不得上訴。
                                        書記官  林  世  傑
中      華      民      國    八十九      年  十      月   二十七   日
附錄論罪科刑法條：刑法第二百七十七條
傷害人之身體或健康者，處三年以下有期徒刑，拘役或一千元以下罰金。
犯前項之罪，因而致人於死者，處無期徒刑或七年以上有期徒刑，致重傷者，處三年
以上，十年以下有期徒刑。
                                                                        Ｋ


司法院資訊處製作；財團法人民間司法改革基金會備份。
